【裁判字號】    97,抗,394
【裁判日期】    971013
【裁判案由】    履行契約
【裁判全文】
臺灣高等法院臺中分院民事裁定  97年度抗字第394號
再抗告人    日興營造有限公司
法定代理人  甲○○
訴訟代理人  賴思達律師
上列再抗告人因與相對人景盛電訊興業有限公司間履行契約事件
，對於中華民國97年8月29日本院所為裁定，提起再抗告，茲裁
定如下：
    主  文
再抗告駁回。
再抗告程序費用由再抗告人負擔。
    理  由
一、按對於抗告法院之裁定再為抗告，僅得以其適用法規顯有錯
    誤為理由，並經原法院之許可者為限。前項許可，以原裁定
    所涉及之法律見解具有原則上之重要性者為限，民事訴訟法
    第486條第4項、第5項分別定有明文。又，所謂適用法規顯
    有錯誤，係指確定裁判違背法規或現存判例解釋者，或抗告
    法院所為之裁定，就其取捨證據自行確定之事實，適用法規
    所持法律上判斷顯有錯誤而言。至抗告法院認定事實錯誤，
    或就當事人提出之事實或證據疏於調查或漏未斟酌，僅生調
    查證據是否妥適或裁定不備理由之問題，均與適用法規顯有
    錯誤有間（最高法院63年度台上字第880號及同院71年度台
    再字第210號判例意旨參照）。且所謂原則上之重要性，係
    指該再抗告事件所涉及之法律問題，意義重大而有加以闡釋
    之必要者而言。又再抗告人所提之再為抗告理由，僅屬本案
    實體之爭執，或原裁定確定事實當否之問題，亦與適用法規
    是否顯有錯誤無涉，尤無所涉及之法律見解具有原則上重要
    性之情事（最高法院94年度台抗字第33號裁定參照）。
二、再抗告意旨略以：
  (一)按對於抗告法院之裁定再為抗告，僅得以其適用法規顯有錯
    誤為理由，並經原審法院之許可者為限。前項許可，以原裁
    定所涉及之法律見解具有原則上之重要性者為限。民事訴訟
    法第486條第3、4項定有明文。又「適用法規顯有錯誤」之
    所謂「法規」包含憲法、法律、習慣、法理、解釋、判例、
    經驗定則及論理法則、證據法則在內。
  (二)原裁定理由，係以：「第一審96年10月9日言詞辯論筆錄固
    記載抗告人代理人『對原訴撤回，並以準備二狀為訴之變更
    』，其筆錄記載過於簡略，是否符合當事人真意，即不無疑
    問，況原訴既經撤回而終結，何以又為駁回其訴之變更? 是
    其真意應係訴之變更台法為條件，始撤回原訴，原審判長自
    應闡明其真意之所在，始符合本旨。則原訴尚繫屬於原法，
    尚未終結云云。惟查，本案相對人（即原告）於第一審96.
    10.9言詞辯論期日，由其委任為訴訟代理人之律師，當庭以
    言詞表示撤回原訴，且經再抗告人（即被告）同意，是原訴
    已確定經撤回而不存在，原告之訴訟代理人為律師，不可能
    不知撤回之意義，其真意已甚明，自無庸再探求「當事人真
    意」，原審裁定竟捨筆錄之明文記載，認筆錄記載過於簡略
    ，並逕認原告之真意係訴之變更合法為條件，始撤回原訴云
    云，乃超出相對人表達之意思而自行臆測，尚有違誤；且原
    訴既經撤回，即無庸裁判，故第一審法院裁定主文謂：「原
    告變更之訴及假執行之聲請均駁回」，係指駁回原告變更後
    之新訴，並未對原訴為裁判，原審裁定竟謂：「原訴既經撤
    回而終結，何以又為駁回其訴之變更？」實不知所云，蓋其
    訴之變更既不合法，當然須駁回其變更後之新訴。故原審裁
    定顯然違背經驗定則及論理法則及民事訴訟法第262條之規
    定，而有適用法規顯有錯誤之情形，且原裁定之法律見解，
    涉及原告當庭同時撤回原訴及為訴之變更，法院應如何裁判
    之問題，顯然具有原則上之重要性。為此提起再抗告，求為
    裁定如再抗告聲明。
三、經查，再抗告人所稱：『原審裁定竟謂：「原訴既經撤回而
    終結，何以又為駁回其訴之變更？」實不知所云，蓋其訴之
    變更既不合法，當然須駁回其變更後之新訴。故原審裁定顯
    然違背經驗定則及論理法則及民事訴訟法第262條之規定』
    ，無非係就本院裁定認定事實之當否再為爭執，與適用法規
    是否顯有錯誤無涉，亦非涉及意義重大而有加以闡釋必要之
    法律問題，因此不具法律原則上之重要性，其據此提起再抗
    告為不合法，應不予准許。
據上論結，依民事訴訟法第486條第5項、第6項、第436條之3第3
項、第95條、第78條，裁定如主文。
中    華    民    國    97    年    10    月    13    日
                  民事第五庭    審判長法  官  林陳松
                                      法  官  古金男
                                      法  官  鄭金龍
以上正本係照原本作成。
如不服本裁定應於裁定送達後10日內向本院提出抗告理由狀（須
按他造人數附具繕本），並繳納抗告裁判費新台幣1,000元。
                                      書記官  陳振海
中    華    民    國    97    年    10    月    14    日
                                                      Ａ


司法院資訊處製作；財團法人民間司法改革基金會備份。
